【裁判字號】    90,易,2667
【裁判日期】    900919
【裁判案由】    毒品危害防制條例
【裁判全文】
臺灣臺中地方法院刑事判決                          九十年度易字第二六六七號
    公  訴  人  臺灣臺中地方法院檢察署檢察官
    被      告  甲○○
右列被告因毒品危害防制條例案件，經檢察官聲請簡易判決處刑（九十年度毒偵緝字
第二六五號），本院沙鹿簡易庭，認為不宜以簡易判決處刑，簽移本院刑事庭改依通
常程序判決如左：
    主  文
甲○○連續施用第二級毒品，處有期徒刑捌月。
    事  實
一、甲○○前曾於民國（以下同）八十八年間，因違反毒品危害防制條例之施用毒品
    罪二次，經本院分別以八十八年度毒聲字第三二四六號、八十八年度毒聲字第五
    一八九號裁定送勒戒處所觀察、勒戒後，均認無繼續施用毒品之傾向，而臺灣臺
    中地方法院檢察署檢察官分別於八十八年六月十七日以八十八年度偵字第一三一
    七七號、於八十八年十二月二十四日以八十八年度毒偵緝字第一九七號不起訴處
    分確定在案；詎其猶基於施用第二級毒品安非他命之犯意，於八十九年一月十日
    之前九十六小時即四日內，在某不詳地點處，以不詳方法，施用第二級毒品安非
    他命一次，為臺中縣警察局烏日分局於八十九年一月十日上午十一時三十五分採
    尿後送鑑驗呈有甲基安非他命之陽性反應而查悉上情，經該分局以其於五年之內
    ，三犯毒品危害防制條例第十條第二項之施用第二級毒品犯行報請臺灣臺中地方
    法院檢察署檢察官以八十九年度毒偵字第四六八二號提起公訴，並經本院以八十
    九年度易字第二七八二號判處有期徒刑四月確定（尚未執行，不構成累犯），保
    安處分部分，則經本院以八十九年度毒聲字第四二四六號裁定送戒治處所施以強
    制戒治一年，強制戒治滿三個月後，再經本院以八十九年度毒聲字第六八三七號
    裁定停止戒治，期間付保護管束；於上開保護管束期間內，詎其復另行起意，基
    於施用第二級毒品安非他命之概括犯意，自八十九年底起，至九十年三月二十一
    日下午九時分許止，在臺中縣烏日鄉○○村○○路廣惠三巷七六號住處內，以將
    安非他命放入玻璃管內，其下以火加熱而吸食其煙霧之方式，連續施用第二級毒
    品安非他命多次；嗣於九十年三月二十八日，至臺灣臺中地方法院檢察署觀護人
    室採尿送檢驗呈有甲基安非他命之陽性反應，而查悉上情。
二、案經臺灣臺中地方法院檢察署檢察官自動檢舉偵查起訴。
    理  由
一、右揭事實，已據被告甲○○分別於偵查及本院審理中自白不諱，且有私立中山醫
    學院附設孫中山紀念醫院尿液檢驗報告一紙在卷可據，顯見被告自白情節非虛，
    而與事實相符，被告施用第二級毒品安非他命犯行，自堪認定；又被告前曾於八
    十八年間，因違反毒品危害防制條例之施用毒品罪二次，經本院分別以八十八年
    度毒聲字第三二四六號、八十八年度毒聲字第五一八九號裁定送勒戒處所觀察、
    勒戒後，均認無繼續施用毒品之傾向，而臺灣臺中地方法院檢察署檢察官分別於
    八十八年六月十七日以八十八年度偵字第一三一七七號、於八十八年十二月二十
    四日以八十八年度毒偵緝字第一九七號不起訴處分確定在案；詎其猶繼續施用第
    二級毒品安非他命，為臺中縣警察局烏日分局於八十九年一月十日上午十一時三
    十五分採尿後送鑑驗呈有甲基安非他命之陽性反應而查悉上情，經該分局以其於
    五年之內，三犯毒品危害防制條例第十條第二項之施用第二級毒品犯行，經臺灣
    臺中地方法院檢察署檢察官以八十九年度毒偵字第四六八二號提起公訴，並經本
    院以八十九年度易字第二七八二號判處有期徒刑四月確定，保安處分部分，則經
    本院以八十九年度毒聲字第四二四六號裁定送戒治處所施以強制戒治一年，強制
    戒治滿三個月後，再經本院以八十九年度毒聲字第六八三七號裁定停止戒治，期
    間付保護管束等上情，有臺灣臺中地方法院檢察署刑案資料查註紀錄表與臺灣高
    等法院被告全國刑案紀錄表各一紙、臺灣臺中地方法院檢察署檢察官八十八年度
    偵字第一三一七七號、八十八年度毒偵緝字第一九七號不起處分書二份、本院八
    十九年度毒聲字第六八三七號裁定書、九十年度毒聲字第二一二五號裁定書、本
    院八十九年度易字第二七八二號判決書等在卷可稽，是被告於五年之內，三犯毒
    品危害防制條例第十條第二項之施用第二級毒品罪，事證明確，犯行堪以認定。
二、核被告甲○○所為，係犯毒品危害防制條例第十條第二項之罪，而被告持有第二
    級毒品之低度行為，為施用第二級毒品之高度行為所吸收，不另論罪；又被告所
    犯上揭施用第二級毒品之罪，先後有數次行為，且其時間緊接，所犯罪名與犯罪
    構成要件相同，顯係基於概括之犯意為之，為連續犯，應依刑法第五十六條之規
    定以一罪論，並加重其刑。爰審酌被告前已有多次施用毒品而經分別判處有期徒
    刑及施以觀察、勒戒之紀錄，無視於毒品戕害其自身健康而再行施用，惡性匪淺
    ，惟念其於犯後坦承犯行，態度良好，尚知所悔悟，且一般煙毒犯成癮者，對於
    毒品依賴性程度高，戒除不易等一切情狀，量處如主文所示之刑，以示懲儆。另
    被告雖於本院審理中另自承其自八十九年五月底起，已開始施用第二級毒品安非
    他命等語，惟被告於八十九年一月間，施用第二級毒品安非他命犯行部分，已經
    臺灣臺中地方法院檢察署檢察官以八十九年度毒偵字第四六八二號提起公訴，並
    經本院於八十九年十月四日以八十九年度易字第二九八二號判處有期徒刑四月確
    定，並由臺灣臺中地方法院檢察署檢察官執行檢察官於八十九年十二月一日以八
    十九年度執字第六七八九號辦理（尚未執行），再被告前所執行強制戒治部分，
    係經本院以八十九年度毒聲字第四二四六號裁定強制戒治，並自八十九年七月十
    三日起執行（見卷附臺灣臺中地方法院檢察署刑案資料查註紀錄表與臺灣高等法
    院被告全國刑案紀錄表、及本院八十九年度毒聲字第六八三七號裁定書），被告
    於八十九年五月底起，至施以強制戒治之期間內施用第二級毒品行為，顯於前開
    判處有期徒刑四月之判決所認定施用毒品時間內，為該確定判決效力所及，惟此
    部分並未據公訴人提起公訴，自不另為免訴判決之諭知；而被告經本院於八十九
    年十一月二十二日以八十九年度毒聲字第六八三七號裁定停止戒治，期間付保護
    管束，是本院認被告本件連續施用第二級毒品之起點，為被告於八十九年底離開
    前揭施以強制戒治之戒治處所以執行停止戒治，付保護管束之時點，均附此敘明
    。
據上論斷，應依刑事訴訟法第四百五十二條、第二百九十九條第一項前段，毒品危害
防制條例第十條第二項、第二十條第三項，刑法第十一條前段、第五十六條，判決如
主文。
中      華      民      國      九十      年      九      月    十九    日
                                        法  官   梁   堯   銘
右正本證明與原本無異。
如不服本判決，應於送達後十日內向本院提出上訴狀（須附繕本），上訴於臺灣高等
法院臺中分院。
                                        書記官
中      華      民      國      九十      年      九      月    十九    日
附錄論罪科刑法條
毒品危害防制條例第十條
施用第一級毒品者，處六月以上五年以下有期徒刑。
施用第二級毒品者，處三年以下有期徒刑。


司法院資訊處製作；財團法人民間司法改革基金會備份。
